【裁判字號】    90,台上,5894
【裁判日期】    900926
【裁判案由】    違反毒品危害防制條例
【裁判全文】
最高法院刑事判決                                九十年度台上字第五八九四號
    上  訴  人  甲○○
右上訴人因違反毒品危害防制條例案件，不服台灣高等法院台中分院中華民國九十年
七月四日第二審更審判決（九十年度上更(一)字第一七八號，起訴案號：台灣台中地方
法院檢察署八十七年度偵字第二二四二五、二二四三○號），提起上訴，本院判決如
左：
    主  文
上訴駁回。
    理  由
按刑事訴訟法第三百七十七條規定，上訴於第三審法院，非以判決違背法令為理由，
不得為之。是提起第三審上訴，應以原判決違背法令為理由，係屬法定要件。如果上
訴理由狀並未依據卷內訴訟資料，具體指摘原判決不適用何種法則或如何適用不當，
或所指摘原判決違法情事，顯與法律規定得為第三審上訴理由之違法情形，不相適合
時，均應認其上訴為違背法律上之程式，予以駁回。本件原判決撤銷第一審之科刑判
決，改判仍論上訴人甲○○以共同連續販賣第一級毒品罪，判處有期徒刑拾年；又共
同連續轉讓第二級毒品罪，判處有期徒刑捌月，並定應執行刑為有期徒刑拾年陸月。
係依憑上訴人於警訊、原審調查中坦承交付海洛因予陳依婷及交付香煙盒裝之物品給
陳玫玲之犯行，共犯沈柏基之供述，證人陳依婷、陳玫玲、莊景隆之證詞，扣案之海
洛因十包（淨重三‧○五公克，包裝重一‧二七公克）、一包（淨重○‧五五公克，
包裝重○‧一三公克）、安非他命八包（毛重十三‧七八六公克）、塑膠分裝袋一包
及0000000000號行動電話一支，卷附法務部調查局民國八十七年十一月二
十日８７陸字第八七一八○○二八號鑑定通知書、同局八十七年十一月十八日８７陸
字第八七一七九九○五號鑑定通知書、行政院衛生署管制藥品管理局九十管檢字第九
四六五八號檢驗成績書，參酌上訴人於原審初訊時，不否認受託將內裝海洛因之香煙
盒交給陳依婷之情事等證據資料，而為論斷，已敘述其所憑之證據及論斷之理由。而
以上訴人否認犯罪及所為辯解，為飾卸之詞，均無足取，在理由內依憑調查所得證據
詳加指駁，並說明：（一）證人陳依婷嗣否認上訴人與其交易毒品之證詞，與其於警
訊之證詞及上訴人於警訊所供不符，無從採為有利於上訴人之認定。（二）證人陳玫
玲於警訊及偵、審中所證購買次數不一，應以於警訊所供向上訴人購買兩次海洛因為
準。（三）莊景隆嗣翻異其於警訊之證詞，與其於檢察官偵查時供證是向沈柏基買的
，上訴人是幫忙分裝云云不符，應係迴護之詞，非可採憑之理由。從形式上觀察，原
判決並無違背法令之情形存在。上訴意旨置原判決所為明白論斷於不顧，專憑其個人
之意見，就原判決理由已經詳細說明之事項，及原審採證認事之職權行使，漫事爭執
，或泛言原判決有理由矛盾、理由不備及採證違反法則之違誤，難認已符合首揭法定
之第三審上訴要件。又刑事訴訟法第十七條第八款所謂推事曾參與前審之裁判應自行
迴避者，係指其對於當事人所聲明不服之裁判，曾經參與，按其性質，不得再就此項
不服案件執行裁判職務而言，至推事曾參與第二審之裁判，經上級審發回更審後，再
行參與，其前後所參與者，均為第二審之裁判，與曾參與當事人所不服之第一審裁判
，而再參與其不服之第二審裁判者不同，自不在應自行迴避之列。本件更審判決前後
之法官中，雖方艤駐及廖柏基均為相同，惟彼等所參與者，既均為第二審之裁判，依
前開說明，自不屬法定應行迴避之原因，上訴意旨主張本件有法定迴避原因，原判決
有違背法令之情事，顯與法律規定得為第三審上訴理由之違法情形不相適合。又九十
年五月十八日原審調查時，原審詰以上訴人有關與沈柏基共同販售海洛因予陳依婷三
次之情事時，上訴人答稱：伊要下樓時，沈柏基叫伊順道拿下來等語 (見原審卷第二
十九頁 )，原審因而認定上訴人雖未直接承認有共同販售海洛因，但亦不否認有受沈
柏基之託，交付內裝毒品之香煙盒予陳依婷之情事，故於原判決記載上訴人於原審初
訊時，不否認有受託交付物品予陳依婷之情事，雖原判決將受「沈柏基」之託，誤載
為受「甲○○」之託，惟上訴人既為甲○○本人，自無受自己之託可言，此部分誤載
並不影響原判決之文意。況原判決理由已說明係依據上訴人於警訊之供述，證人陳依
婷及共犯沈柏基之證詞，參酌警方監聽內容之事實，認定上訴人確有共同販售海洛因
予陳依婷之心證理由，上訴意旨，徒執己見，指原判決上述誤載部分有判決不備理由
及所載理由矛盾之違背法令云云，就與判決主旨無關之枝節問題任意爭辯，亦非正當
之第三審上訴理由。再證人莊景隆於原審調查時證稱：其兩次受讓之安非他命均為沈
柏基所提供，並未證述上訴人與其同處時，各自取用安非他命吸食之情事，有原審九
十年六月十二日訊問筆錄可按，原判決事實因而記載：「轉讓之方式係推由沈柏基拿
出安非他命供其與甲○○施用之後，再將施用剩下之安非他命無償轉讓給莊景隆施用
」等情，亦無矛盾之情形，上訴論旨，妄加指摘，仍非適法之第三審上訴理由。其上
訴違背法律上之程式，應予駁回。
據上論結，應依刑事訴訟法第三百九十五條前段，判決如主文。
中      華      民      國     九十     年      九      月    二十六    日
                              最高法院刑事第十一庭
                                  審判長法官  林  增  福
                                        法官  邵  燕  玲
                                        法官  吳  昆  仁
                                        法官  陳  世  雄
                                        法官  惠  光  霞
      右正本證明與原本無異
                                              書  記  官
中      華      民      國     九十     年      十      月      三      日


司法院資訊處製作；財團法人民間司法改革基金會備份。
